【裁判字號】    98,裁,2747
【裁判日期】    981112
【裁判案由】    營利事業所得稅
【裁判全文】
最  高  行  政  法  院  裁  定
                                      98年度裁字第2747號
上  訴  人  智英科技股份有限公司
代  表  人  甲○○
訴訟代理人  黃志成
被 上訴 人  財政部臺灣省北區國稅局
代  表  人  乙○○
                          送達代收人  丙○○
上列當事人間營利事業所得稅事件，上訴人對於中華民國98年7
月2日臺北高等行政法院98年度訴字第550號判決，提起上訴，本
院裁定如下：
    主  文
上訴駁回。
上訴審訴訟費用由上訴人負擔。
    理  由
一、按對於高等行政法院判決之上訴，非以其違背法令為理由，
    不得為之，行政訴訟法第242條定有明文。依同法第243條第
    1項規定，判決不適用法規或適用不當者，為違背法令；而
    判決有同條第2項所列各款情形之一者，為當然違背法令。
    是當事人對於高等行政法院判決上訴，如依行政訴訟法第24
    3條第1項規定，以高等行政法院判決有不適用法規或適用不
    當為理由時，其上訴狀或理由書應有具體之指摘，並揭示該
    法規之條項或其內容；如以同法第243條第2項所列各款情形
    為理由時，其上訴狀或理由書，應揭示合於該條項各款之事
    實。上訴狀或理由書如未依此項方法表明者，即難認為已對
    高等行政法院判決之違背法令有具體之指摘，其上訴自難認
    為合法。
二、本件上訴人對於臺北高等行政法院98年度訴字第550號判決
    （下稱原判決）上訴，主張：本件上訴人與智英實業公司間
    專利授權之交易屬實，有契約、統一發票等支出憑證、實際
    金流之出價、對價關係等資料可證，倘被上訴人認定系爭交
    易超出一般常規，則應負舉證責任，惟原判決未命被上訴人
    就此事實舉證，詎以上訴人未盡協力義務而為敗訴判決，顯
    有不適用營利事業所得稅查核準則第87條第1、4款規定及本
    院36年判字第16號判例之違法；再者，系爭專利之開發成本
    、費用，及其在市場上有何競爭優勢、價值等事項，與本件
    待證事實無關，原判決命被上訴人就上開事項負擔協力義務
    ，亦有判決違背經驗法則之違法；況且，原判決否認上訴人
    所提2家專業鑑價公司製作之勘估鑑定報告，將上訴人支付
    之權利金全數剔除不予認列，卻未說明如此認定之依據為何
    ，亦有判決不備理由之違法；甚且，本件授權契約書之被授
    權人（即上訴人）部分，係由上訴人之監察人李慧弘代表公
    司蓋章簽約，符合公司法第223條規定，亦無民法第106條雙
    方代理之問題，原判決未予詳查，即指上訴人與智英實業公
    司間專利之授權契約書，其當事人（上訴人與智英實業公司
    ）之代表人同為甲○○，與民法第106條規定有違，契約效
    力有疑義，內容之真實性難以盡信云云，原判決顯有判決不
    適用公司法第223條規定及判決不依證據之違法等語。惟查
    ，原審就上訴人之主張不足採，業於判決理由內詳為論述，
    核其上訴理由，係就原審取捨證據、認定事實之職權行使，
    指摘其為不當，並未具體說明原判決有何不適用法規或適用
    法規不當之情形，並揭示該法規之條項或其內容，及合於行
    政訴訟法第243條第2項所列各款之事實，難認對該判決之如
    何違背法令已有具體之指摘。依首開規定及說明，應認其上
    訴為不合法。
三、據上論結，本件上訴為不合法。依行政訴訟法第249條第1項
    前段、第104條、民事訴訟法第95條、第78條，裁定如主文
    。
中    華    民    國    98    年    11    月    12    日
                    最高行政法院第六庭
                        審判長法官  吳  明  鴻
                              法官  王  碧  芳
                              法官  林  茂  權
                              法官  侯  東  昇
                              法官  黃  秋  鴻
以  上  正  本  證  明  與  原  本  無  異
中    華    民    國    98    年    11    月    13    日
                              書記官  葛  雅  慎


司法院資訊處製作；財團法人民間司法改革基金會備份。
